# 合同终止导致的收入确认问题

提问人：cream1229 时间：2018-03-05 15:50:35
被审计单位 2014 年和客户签订一份设计合同，合同金额 310 万，当年完成设计并提交施工图，被审计单位 2014 年确认主营业务收入310 万，客户付款 200 万，由于对施工图不满意，一直未付余款， 2017 年被审计单位与客户签订合同终止协议，约定客户共支付被审计单位设计付费 30 万，请问 80 万应冲减营业收入还是计入营业外支出，是否可以税前扣除？@chenyiwei

回答人：chenyiwei
建议参照销售退回处理，已确认收入但无法收到的款项和退款均冲减销售收入，即 2017 年冲减销售收入 280 万元。